臺灣板橋地方法院民事判決　　　　　　　 100年度親字第51號
原　　　告　陳成凱
訴訟代理人　田俊賢律師
被　　　告　曾筱彤
兼　上一人
法定代理人　曾雪莉
上列當事人間請求否認子女事件，本院於中華民國100 年5 月10
日言詞辯論終結，判決如下：
    主      文
確認被告曾筱彤（女，民國一○○年二月十三日生）非被告曾雪
莉自原告陳成凱受胎所生之婚生子女。
訴訟費用由被告負擔。
    事實及理由
一、原告主張：
（一）被告曾雪莉為印尼籍新娘，於民國89年6 月9 日與原告結
      婚，並於90年5 月12日生有女兒陳靜嫆。
（二）被告曾雪莉於99年間即假借加班等名義經常夜間外出，並
      常有不明電話，而原告與被告曾雪莉房事，原告皆有使用
      保險套為避孕，然被告曾雪莉突然告知原告懷孕，並於10
      0 年1 月間離家出走，未告知去向，而後原告突然接獲通
      知，被告曾雪莉於100 年2 月13日在三重區東和婦產科診
      所產女。
（三）經原告赴東和婦產科診所詢問得知，被告曾雪莉生產當天
      另有某位男子陪同，並簽名於生產同意書上，而被告曾筱
      彤驗得之血型為B 型，然原告及被告曾雪莉兩人之血型皆
      為O 型，依血型配對常識，父母皆O 型血型產生B 型血型
      子女機率非常少，在經原告詢問被告曾雪莉後，被告曾雪
      莉亦承認被告曾筱彤並非自原告受胎，即非原告之女，為
      此依民法第1063條第2 項提起否認子女訴訟，請求確認被
      告曾筱彤非被告曾雪莉自原告受胎所生之婚生子女等語。
      並聲明：如主文所示。
二、被告方面：被告對於原告之主張沒有意見，對於血緣鑑定報
    告書沒有意見。
三、按關於認諾及訴訟上自認或不爭執事實之效力，於否認子女
    事件，不適用之，民事訴訟法第594 條定有明文。本件被告
    曾雪莉於言詞辯論期日就原告主張被告曾筱彤非被告曾雪莉
    自原告受胎所生之事實為自認，揆諸首揭法條之說明，仍不
    發生被告自認之效力，本院仍應調查其他事證以查明是否與
    事實相符。
四、經查，原告主張之事實，業據原告原告提出戶籍謄本影本2
    件、出生證明書影本1 件、親緣DNA 鑑定報告書影本1 件為
    證，而依前開鑑定書之鑑定結果所示：「本件系統之總排除
    能力為0.0000000000。本鑑定使用臺灣地區基因頻率資料庫
    進行計算，依親緣DNA 鑑定認證標準，如親子關係率超過99
    .99%，即視為確有親子血緣關係；如有三個（含）以上STR
    點位「可以排除」，則視為受測者雙方無親子血緣關係。可
    以排除血緣關係之體染色體STR 點位為：DBS1179 、CSF1PO
    、D3S1358 、D194S433、D18S51、D5S818、FGA 。結論：根
    據以上分析結果，可以排除陳成凱與曾筱彤之親子血緣關係
    。」，自堪認原告主張被告曾筱彤非被告曾雪莉自原告受胎
    所生之婚生子女，要屬真實，堪以採信。
五、按從子女出生日回溯自181 日起至第302 日止為受胎期間；
    能證明受胎回溯在前項第302 日以前者，以其推定為受胎期
    間。又妻之受胎，係在婚姻關係存續中者，推定其所生子女
    為婚生子女；前項推定，如夫妻之一方能證明妻非自夫受胎
    者，得提起否認之訴，但應於夫妻之一方知悉該子女非為婚
    生子女之日起，二年內為之，民法第1062、第1063條分別定
    有明文。經查，本件被告曾雪莉於與原告婚姻關係存續中之
    100 年2 月13日產下被告曾筱彤，依法雖應推定被告曾筱彤
    為原告與被告曾雪莉所生之婚生子女，然參以前開鑑定書之
    鑑定結果，被告曾筱彤與原告間並不具有親子血緣關係，則
    被告曾筱彤實非被告曾雪莉自原告受胎所生。從而，原告提
    起本件否認子女之訴，於法洵屬有據，應予准許。
六、訴訟費用負擔之依據：民事訴訟第78條。
中    華    民    國    100   年    5     月    27    日
                  家事法庭  法  官  葉靜芳
以上正本證明與原本無異。
如對本判決不服，應於判決送達後20日內向本院提出上訴狀。
中    華    民    國    100   年    5     月    27    日
                            書記官  劉春美